ACORDAO-COMPLETO-2346145

ACÓRDÃO 327/2019 ATA 5/2019 - PLENÁRIO

VISTOS, relatados e discutidos estes autos de estes autos de agravo interposto pela empresa Serval Serviços e Limpeza Ltda. contra o despacho que concedeu medida cautelar suspendendo os procedimentos do Pregão Eletrônico 43/2018, conduzido pela Universidade Federal Rural de Pernambuco (UFRPE) , que teve por objeto a "contratação de serviços continuados de limpeza e conservação com dedicação exclusiva da mão de obra, sob o regime de empreitada por preço global";
ACORDAM os Ministros do Tribunal de Contas da União, reunidos em sessão plenária, diante das razões expostas pelo relator e redator, em:
9.1. conhecer do agravo interposto por Serval Serviços e Limpeza Ltda., para, no mérito, negar-lhe provimento;
9.2. encaminhar os autos à Sec-PE para que realize a análise de mérito da representação;
9.3. dar ciência deste acórdão ao agravante e aos demais interessados.

Agravo interposto contra despacho que concedeu medida cautelar suspendendo os procedimentos do pregão eletrônico destinado a contratação de serviços continuados de limpeza e conservação com dedicação exclusiva da mão de obra, sob o regime de empreitada por preço global.

Universidade Federal Rural de Pernambuco.

3. Interessados/Responsáveis/Recorrentes:
3.1. Interessado: Serval Serviços e Limpeza Ltda. (07.360.290/0001-23)
3.2. Recorrente: Serval Serviços e Limpeza Ltda. (07.360.290/0001-23).

13.1. Ministros presentes: José Mucio Monteiro (Presidente), Walton Alencar Rodrigues (Relator), Benjamin Zymler, Augusto Nardes, Aroldo Cedraz, Ana Arraes, Bruno Dantas e Vital do Rêgo.
13.2. Ministro-Substituto convocado: Augusto Sherman Cavalcanti.
13.3. Ministros-Substitutos presentes: André Luís de Carvalho e Weder de Oliveira.

ACORDAO-COMPLETO-2370000

Acórdão de Relação 2044/2019 - Plenário

Acórdão de Relação

ACORDAO-COMPLETO-2355125

Acórdão 1425/2019 - Plenário

WALTON ALENCAR RODRIGUES

Ministro Walton Alencar Rodrigues.

Trata-se de agravo com pedido de efeito suspensivo, interposto por Serval Serviços e Limpeza Ltda., contra o despacho (peça 47) em que concedi medida cautelar suspendendo os procedimentos do Pregão Eletrônico 43/2018, conduzido pela Universidade Federal Rural de Pernambuco (UFRPE) , que teve por objeto a "contratação de serviços continuados de limpeza e conservação com dedicação exclusiva da mão de obra, sob o regime de empreitada por preço global".
Em síntese, o agravante argumenta que:
a representação que resultou na medida cautelar tratava da tutela de interesses privados. A jurisprudência do TCU é pacífica no sentido de que o patrocínio de tais interesses não está afeto às suas competências;
a empresa representante busca apenas protelar a vigência do seu atual contrato de prestação de serviços;
no presente caso existe o perigo da demora inverso, tendo em vista a possibilidade de dano que poderá sofrer a Administração caso o certame seja suspenso;
a empresa declarada vencedora do torneio encontra-se respaldada e legitimada, por decisão transitada em julgado, a recolher as contribuições federais do PIS e COFINS apenas sobre a Taxa de Administração auferida sobre a empresa, e não sobre sua receita bruta, motivo pelo qual sua proposta se configura plenamente válida e regular;
as alíquotas adotadas pela a empresa Serval Serviços e Limpeza Ltda. decorrem do fato de que esta recolhe seus impostos com base no Lucro Real, tendo, por esta razão, utilizado a alíquota de 1,65% para PIS, em atendimento ao art. 2º, da Lei nº 10.637/2002 e a alíquota de 7,60% para COFINS, com fundamento no art. 2º, da Lei nº 10.833/2003, que por sua vez, somadas equivalem a 9,25%;
não há restrições impostas à empresa agravante a fim de aplicar o benefício fiscal apenas para as receitas decorrentes das atividades detalhadas na Lei nº 6.019/74, tendo em vista que não há nada expressamente na decisão judicial exposto sobre isso, o que legitima a empresa declarada vencedora do Pregão 43/2018 a também prestar serviços contínuos, valendo-se daquele benefício;
a despeito dos entendimentos dos responsáveis pelos pregões da UFPI e do TRE/CE, cabe afirmar que estes não são vinculativos e não obrigam os demais órgãos licitantes a acatá-los.
Com base no exposto, o agravante conclui que se afigura temerária a concessão da medida cautelar e a consequente suspensão do Pregão 43/2018, até que haja a análise do mérito da Representação, por não se encontrarem presentes os requisitos autorizadores da medida, quais sejam, a fumaça do bom direito e o perigo da demora, tendo em vista a comprovada lisura da decisão do pregoeiro que determinou a desclassificação da empresa SOLL.

8.1. Andrei Barbosa de Aguiar (19250/OAB-CE) e outros, representando Serval Serviços e Limpeza Ltda..

Não atuou.

AGRAVO CONTRA DESPACHO QUE CONCEDEU MEDIDA CAUTELAR EM REPRESENTAÇÃO. CONHECIMENTO. TENTATIVA DE DISCUTIR O MÉRITO. NEGATIVA DE PROVIMENTO. ENCAMINHAMENTO DOS AUTOS À UNIDADE TÉCNICA PARA INSTRUÇÃO DE MÉRITO.

REPRESENTAÇÃO (REPR)

Secretaria do TCU no Estado de Pernambuco (Sec-PE).

Trata-se de agravo com pedido de efeito suspensivo, interposto por Serval Serviços e Limpeza Ltda., contra o despacho (peça 47) em que concedi medida cautelar suspendendo os procedimentos do Pregão Eletrônico 43/2018, conduzido pela Universidade Federal Rural de Pernambuco (UFRPE) , que teve por objeto a "contratação de serviços continuados de limpeza e conservação com dedicação exclusiva da mão de obra, sob o regime de empreitada por preço global".
Em síntese, o agravante argumenta que:
a representação que resultou na medida cautelar tratava da tutela de interesses privados. A jurisprudência do TCU é pacífica no sentido de que o patrocínio de tais interesses não está afeto às suas competências;
a empresa representante busca apenas protelar a vigência do seu atual contrato de prestação de serviços;
no presente caso existe o perigo da demora inverso, tendo em vista a possibilidade de dano que poderá sofrer a Administração caso o certame seja suspenso;
a empresa declarada vencedora do torneio encontra-se respaldada e legitimada, por decisão transitada em julgado, a recolher as contribuições federais do PIS e COFINS apenas sobre a Taxa de Administração auferida sobre a empresa, e não sobre sua receita bruta, motivo pelo qual sua proposta se configura plenamente válida e regular;
as alíquotas adotadas pela a empresa Serval Serviços e Limpeza Ltda. decorrem do fato de que esta recolhe seus impostos com base no Lucro Real, tendo, por esta razão, utilizado a alíquota de 1,65% para PIS, em atendimento ao art. 2º, da Lei nº 10.637/2002 e a alíquota de 7,60% para COFINS, com fundamento no art. 2º, da Lei nº 10.833/2003, que por sua vez, somadas equivalem a 9,25%;
não há restrições impostas à empresa agravante a fim de aplicar o benefício fiscal apenas para as receitas decorrentes das atividades detalhadas na Lei nº 6.019/74, tendo em vista que não há nada expressamente na decisão judicial exposto sobre isso, o que legitima a empresa declarada vencedora do Pregão 43/2018 a também prestar serviços contínuos, valendo-se daquele benefício;
a despeito dos entendimentos dos responsáveis pelos pregões da UFPI e do TRE/CE, cabe afirmar que estes não são vinculativos e não obrigam os demais órgãos licitantes a acatá-los.
Com base no exposto, o agravante conclui que se afigura temerária a concessão da medida cautelar e a consequente suspensão do Pregão 43/2018, até que haja a análise do mérito da Representação, por não se encontrarem presentes os requisitos autorizadores da medida, quais sejam, a fumaça do bom direito e o perigo da demora, tendo em vista a comprovada lisura da decisão do pregoeiro que determinou a desclassificação da empresa SOLL.
Conheço do agravo por atender aos requisitos atinentes à espécie.
Os argumentos centrais apresentados no agravo em questão buscam discutir o mérito da representação. É a partir destes que o agravante constrói sua tese de que não estão presentes a fumaça do bom direito e do periculum in mora.
Sendo assim, nego o provimento ao agravo apresentado pela empresa Serval e restituo os autos à Sec-PE para que realize a análise de mérito da representação em questão.
TCU, Sala das Sessões Ministro Luciano Brandão Alves de Souza, em 20 de fevereiro de 2019.
WALTON ALENCAR RODRIGUES 
Relator